---
title: "Laboratorium 1"
author: "Tutaj wpisz swoje dane"
date: "06/10/2017"
output: html_document---
title: "Laboratorium 1"
author: "Tutaj wpisz swoje dane"
date: "06/10/2017"
output: html_document
---

```{r setup, include=FALSE}
knitr::opts_chunk$set(echo = TRUE)
```

## Do zrobienia

1. Pobierz plik https://github.com/pbiecek/PISA2012lite/blob/master/data/student2012.rda

```{r wczytanie}
load("student2012.rda")
```

2. Wybierz ciekawą zmienną (patrz opis http://www.oecd.org/pisa/pisaproducts/PISA12_StQ_FORM_A_ENG.pdf)

```{r tabela}
tabela <- table(student2012$CNT,student2012$ST08Q01)
tabela
barplot(tabela)
proporcje <- prop.table(tabela,1)
sort(proporcje[,1])
proporcje[c("Poland","Germany"),]

tapply(student2012$PV1MATH, student2012$CNT, mean)

```




3. Przygotuj raport w knitrze przedstawiający rozkład wybranej zmiennej dla różnych krajów
4. Umieść w raporcie wykres, tabelę, kod R, krótki opis z formatowaniem.

Ściągawka knitra i markdowna

https://www.rstudio.com/wp-content/uploads/2015/02/rmarkdown-cheatsheet.pdf


---

```{r setup, include=FALSE}
knitr::opts_chunk$set(echo = TRUE)
```

## Do zrobienia

1. Pobierz plik https://github.com/pbiecek/PISA2012lite/blob/master/data/student2012.rda

```{r wczytanie}
load("student2012.rda")
```

2. Wybierz ciekawą zmienną (patrz opis http://www.oecd.org/pisa/pisaproducts/PISA12_StQ_FORM_A_ENG.pdf)

```{r tabela}
tabela <- table(student2012$CNT,student2012$ST08Q01)
tabela
barplot(tabela)
proporcje <- prop.table(tabela,1)
sort(proporcje[,1])
proporcje[c("Poland","Germany"),]

```




3. Przygotuj raport w knitrze przedstawiający rozkład wybranej zmiennej dla różnych krajów
4. Umieść w raporcie wykres, tabelę, kod R, krótki opis z formatowaniem.

Ściągawka knitra i markdowna

https://www.rstudio.com/wp-content/uploads/2015/02/rmarkdown-cheatsheet.pdf

