---
title: "Laboratorium 2"
author: "Tutaj wpisz swoje dane"
date: "13/10/2017"
output: html_document
---

```{r setup, include=FALSE}
knitr::opts_chunk$set(echo = TRUE)
```

## Do zrobienia

```{r eval=FALSE}
install.packages("PogromcyDanych")
library(PogromcyDanych)
```

Poniższe operacje wykonaj na bazie zbioru danych auta2012 z pakietu PogromcyDanych.

```{r}
auta <- auta2012
```
* Która Marka występuje najczęściej w zbiorze danych auta2012?

```{r}
auta %>%
  group_by(Marka) %>%
  summarise(Ilosc=n())
```


* Spośród aut marki Toyota, który model występuje najczęściej.

```{r}
auta %>%
  filter(Marka == "Toyota") %>%
  group_by(Model) %>%
  summarise(ilosc = n()) %>%
  arrange(desc(ilosc)) %>%
  head(1)
  
  #as.data.frame() -> tt
  #cat("Ta marka to:", as.character(tt[1,1]))
```


* Sprawdź ile jest aut z silnikiem diesla wyprodukowanych w 2007 roku?
```{r}
auta %>%
  filter(Rodzaj.paliwa == "olej napedowy (diesel)", Rok.produkcji == 2007) %>%
  nrow()
```


* Jakiego koloru auta mają najmniejszy medianowy przebieg?
```{r}
auta %>%
  group_by(Kolor) %>%
  summarise(Przebieg.mediana=median(Przebieg.w.km, na.rm=TRUE)) %>%
  arrange(Przebieg.mediana) %>%
  head(1) #%>%
  #select(-Przebieg.mediana)
  
```


* Gdy ograniczyć się tylko do aut wyprodukowanych w 2007, która Marka występuje najczęściej w zbiorze danych auta2012?

```{r}
auta %>%
  filter(Rok.produkcji == 2007) %>%
  group_by(Marka) %>%
  summarise(ilosc=n()) %>%
  arrange(desc(ilosc)) %>%
  head(1)
```


* Spośród aut marki Toyota, który model najbardziej stracił na cenie pomiędzy rokiem produkcji 2007 a 2008.
```{r}
#install.packages("tidyr")
#library("tidyr")
auta %>%
  filter(Marka == "Toyota", Rok.produkcji %in% c(2007,2008)) %>%
  group_by(Model, Rok.produkcji) %>%
  select(Cena.w.PLN,Model,Rok.produkcji) %>%
  summarise(srednia.cena=mean(Cena.w.PLN)) %>%
  spread(Rok.produkcji,srednia.cena) %>%
  summarise(roznica=`2007`-`2008`) %>%
  arrange(desc(roznica)) %>%
  head(1)
  
  
```


* Spośród aut z silnikiem diesla wyprodukowanych w 2007 roku która marka jest najdroższa?

```{r}
auta %>%
  filter(Rodzaj.paliwa == "olej napedowy (diesel)", Rok.produkcji == 2007) %>%
  group_by(Marka) %>%
  summarise(srednia.cena=mean(Cena.w.PLN)) %>%
  arrange(desc(srednia.cena)) %>%
  head(1)
```

* Ile jest aut z klimatyzacją?

```{r}
auta %>%
  filter(grepl(pattern="klimatyzacja",.$Wyposazenie.dodatkowe)) %>%
  summarise(ilosc=n())

  
```

