---
title: "Laboratorium 2"
author: "Magdalena Lipiec"
date: "13/10/2017"
output:
  pdf_document: default
  html_document: default
---

```{r setup, include=FALSE}
knitr::opts_chunk$set(echo = TRUE)
```

## Do zrobienia

Poniższe operacje wykonaj na bazie zbioru danych auta2012 z pakietu PogromcyDanych.
```{r eval=FALSE}
install.packages("PogromcyDanych")
library(PogromcyDanych)

```

* Która Marka występuje najczęściej w zbiorze danych auta2012?
```{r}
auta2012%>%
  group_by(Marka)%>%
  summarise(liczba_w_marce=n())%>%
  arrange(-liczba_w_marce)%>%
  head(1)
```


* Spośród aut marki Toyota, który model występuje najczęściej.
```{r}
auta2012%>%
  filter(Marka=="Toyota")%>%
  select(Model)%>%
  group_by(Model)%>%
  summarise(liczba=n())%>%
  arrange(-liczba)%>%
  head(1) %>%
  select(-liczba) %>%
  as.data.frame()-> tt

cat("Ta marka to",as.character(tt[1,1]))
```

* Sprawdź ile jest aut z silnikiem diesla wyprodukowanych w 2007 roku?
```{r}
auta2012 %>%
  filter(Rok.produkcji==2007, Rodzaj.paliwa=="olej napedowy (diesel)") %>%
  nrow()
  
```

* Jakiego koloru auta mają najmniejszy medianowy przebieg?
```{r}
auta2012 %>%
  group_by(Kolor) %>%
  summarise(mediana=median(Przebieg.w.km,na.rm=TRUE)) %>%
  arrange(mediana) %>%
  head(1) %>%
  select(-mediana)
```

* Gdy ograniczyć się tylko do aut wyprodukowanych w 2007, która Marka występuje najczęściej w zbiorze danych auta2012?
```{r}
auta2012 %>%
  filter(Rok.produkcji==2007) %>%
  group_by(Marka) %>%
  summarise(liczba=n()) %>%
  arrange(-liczba) %>%
  head(1)
```

* Spośród aut marki Toyota, który model najbardziej stracił na cenie pomiędzy rokiem produkcji 2007 a 2008.
```{r}
#install.packages("tidyr")
library(tidyr)
auta2012 %>%
  filter(Marka=="Toyota", Rok.produkcji %in% c(2007,2008)) %>%
  group_by(Model,Rok.produkcji) %>%
  summarise(srCena=mean(Cena.w.PLN)) %>%
  spread(Rok.produkcji,srCena)%>%
  group_by(Model) %>%
  summarise(roznica=`2007`-`2008`) %>%
  arrange(-roznica) %>%
  head(1)

#cbind(2,2,3)
#rbind(2,4,5)
```

* Spośród aut z silnikiem diesla wyprodukowanych w 2007 roku która marka jest najdroższa?
```{r}
auta2012 %>%
  filter(Rok.produkcji==2007, Rodzaj.paliwa=="olej napedowy (diesel)") %>%
  group_by(Marka) %>%
  summarise(srednia_cena=mean(Cena.w.PLN)) %>%
  arrange(-srednia_cena) %>%
  head(1)

```

* Ile jest aut z klimatyzacją?
```{r}
auta2012 %>%
  mutate(klima=grepl(pattern="klimatyzacja",x=.$Wyposazenie.dodatkowe)) %>%
  group_by(klima) %>%
  summarise(n=n())
  
auta2012 %>%
  filter(grepl(pattern="klimatyzacja",x=.$Wyposazenie.dodatkowe)==TRUE) %>%
  nrow()
```

