---
title: "Laboratorium 2"
author: "Bazyli Szymañski"
date: "13/10/2017"
output: html_document
---

```{r setup, include=FALSE}
library("dplyr")
library("tidyr")
knitr::opts_chunk$set(echo = TRUE)
```

## Do zrobienia

Poni¿sze operacje wykonaj na bazie zbioru danych auta2012 z pakietu PogromcyDanych.

* Która Marka wystêpuje najczêœciej w zbiorze danych auta2012?



```{r zadanie1, include=FALSE}

#zad1

auta2012 %>%
  group_by(Marka)%>%
  summarise(n=n()) -> marki

head(arrange(marki,desc(n)),1)

```
* Spoœród aut marki Toyota, który model wystêpuje najczêœciej.
```{r zadanie2, include=FALSE}
#zad2

auta2012 %>%
  filter(.,Marka=="Toyota") %>%
  group_by(Model)%>%
  summarise(n=n())%>%
  arrange(.,desc(n))%>%
  head()
```

* SprawdŸ ile jest aut z silnikiem diesla wyprodukowanych w 2007 roku?
```{r zadanie3, include=FALSE}
#zad3

auta2012 %>%
  filter(.,Rok.produkcji=="2007",Rodzaj.paliwa=="olej napedowy (diesel)") %>%
  summarise(n=n()) -> dizle

cat("Liczba diesli",dizle[1,1])
```


* Jakiego koloru auta maj¹ najmniejszy medianowy przebieg?
```{r zadanie4, include=FALSE}
#zad4
auta2012 %>%
  group_by(Kolor) %>%
  summarise(medCena=median(Cena.w.PLN)) %>%
  arrange(.,medCena) %>%
  head()
```

* Gdy ograniczyæ siê tylko do aut wyprodukowanych w 2007, która Marka wystêpuje najczêœciej w zbiorze danych auta2012?
```{r zadanie5, include=FALSE}
#zad5
auta2012 %>%
  filter(.,Rok.produkcji=="2007") %>%
  group_by(Marka) %>%
  summarise(n=n()) %>%
  arrange(.,desc(n))
```
* Spoœród aut marki Toyota, który model najbardziej straci³ na cenie pomiêdzy rokiem produkcji 2007 a 2008.
```{r zadanie6, include=FALSE}
#zad6
auta2012 %>%
  filter(.,Marka=="Toyota",Rok.produkcji=="2007"|Rok.produkcji=="2008") %>%
  select(.,Model,Rok.produkcji,Cena.w.PLN) %>%
  group_by(Model,Rok.produkcji) %>%
  summarise(.,srCena=mean(Cena.w.PLN)) %>%
  spread(Rok.produkcji,srCena) %>%
  mutate(.,roznica=`2008`-`2007`) %>%
  arrange(.,desc(roznica))
```

* Spoœród aut z silnikiem diesla wyprodukowanych w 2007 roku która marka jest najdro¿sza?
```{r zadanie7, include=FALSE}
#zad7
auta2012 %>%
  filter(.,Rok.produkcji=="2007",Rodzaj.paliwa=="olej napedowy (diesel)") %>%
  group_by(Marka) %>%
  filter(n()>20) %>%
  summarise(.,srCena=mean(Cena.w.PLN)) %>%
  arrange(.,desc(srCena))
```

* Ile jest aut z klimatyzacj¹?
```{r zadanie8, include=FALSE}
#zad8
auta2012 %>%
  filter(.,grepl("klimatyzacja",Wyposazenie.dodatkowe)) %>%
  nrow()
```



