---
title: "Laboratorium 5"
author: "Magdalena Lipiec"
date: "3/11/2017"
output: html_document
---

```{r setup, include=FALSE}
knitr::opts_chunk$set(echo = TRUE)
```

## Do zrobienia

* Zainstaluj pakiet BetaBit [z CRAN](https://cran.rstudio.com/web/packages/BetaBit/index.html)

```{r}
install.packages("BetaBit")
library(BetaBit)
proton()
```


* Wywołaj funkcję `proton()` i rozwiąż zbiór problemów opisanych w tej funkcji.


```{r}

#install.packages("knitr")
library(dplyr)
library(knitr)

####Problem 1
employees %>%
  filter(surname=="Insecure")

proton(action="login", login="johnins")

haslo<-0
###Problem 2
for (i in 1:1000) {
 if(proton(action="login", login="johnins", password=top1000passwords[i])=="Success! User is logged in!"){
   haslo<-i}
}

###Problem 3

employees %>%
  filter(surname=="Pietraszko")

logs %>%
  filter(login=="slap") %>%
  group_by(host) %>%
  summarise(n=n()) %>%
  arrange(desc(n)) %>%
  head(1)

proton(action = "server", host="194.29.178.16")


###Problem 4
library(tidyr)


data.frame(substr(bash_history, 1, regexpr(" ", bash_history)-1)) -> mozehaslo
#names(mozehaslo)[1]<-paste("col1")

strsplit(bash_history, " ")->tabelka
data.frame(unique(tabelka)) -> tabelka2

for (i in 1:489) {
 if(proton(action="login", login="slap", password=tabelka2[i])=="Success! User is logged in!"){
   haslo<-i}
}
tabelka2[489]
haslo

proton(action="login", login="slap", password="DHbb7QXppuHnaXGN")
```

* Rozwiązanie (wykorzystane kody) wgraj na GitHub do katalogu [Laboratorium](https://github.com/pbiecek/ProgramowanieWizualizacja2017/tree/master/Laboratoria). Plik z rozwiązaniem powinien się nazywać `proton___`, gdzie ___ To Twoje imię i nazwisko lub inicjały. Rozszerzenie R lub Rmd.

* Jeżeli udało Ci się rozwiązać zagadke `proton()` szybko to gratulacje i zapraszam do rozwiązania zagadki `frequon()`.