---
title: "Laboratorium 1"
author: "Malgorzata Pawlak"
date: "06/10/2017"
output: html_document
---

```{r setup, include=FALSE}
knitr::opts_chunk$set(echo = TRUE)
```

## Do zrobienia

1. Pobierz plik https://github.com/pbiecek/PISA2012lite/blob/master/data/student2012.rda
2. Wybierz ciekaw?? zmienn?? (patrz opis http://www.oecd.org/pisa/pisaproducts/PISA12_StQ_FORM_A_ENG.pdf)
3. Przygotuj raport w knitrze przedstawiaj??cy rozk??ad wybranej zmiennej dla r????nych kraj??w
4. Umie???? w raporcie wykres, tabel??, kod R, kr??tki opis z formatowaniem.

??ci??gawka knitra i markdowna

https://www.rstudio.com/wp-content/uploads/2015/02/rmarkdown-cheatsheet.pdf


## moje
```{r}
load("/Users/Gosia/Documents/UNI/wizualizacja w R/student2012.rmd")

language <- table(student2012$ST25Q01)

barplot(language)

panstwa_language <- table(student2012$CNT, student2012$ST25Q01)
panstwa_language

proporcje_language <- prop.table(panstwa_language)
proporcje_language
proporcje_language_1 <- prop.table(panstwa_language, 1)
proporcje_language_1

mean(student2012$PV1MATH)

math_skills <- tapply(student2012$PV1MATH, student2012$CNT, mean)
sort(math_skills)
