knitr::opts_chunk$set(echo = TRUE)

Do zrobienia

    Zainstaluj pakiet BetaBit z CRAN
    ```{r}
#install.packages("BetaBit")
library(BetaBit)
    ```
    Wywołaj funkcję proton() i rozwiąż zbiór problemów opisanych w tej funkcji.

    Rozwiązanie (wykorzystane kody) wgraj na GitHub do katalogu Laboratorium. Plik z rozwiązaniem powinien się nazywać proton___, gdzie ___ To Twoje imię i nazwisko lub inicjały. Rozszerzenie R lub Rmd.

    Jeżeli udało Ci się rozwiązać zagadke proton() szybko to gratulacje i zapraszam do rozwiązania zagadki frequon().
```{r}
employees %>% filter (surname=='Insecure')
employees %>% filter (surname=='Pietraszko')
```
```{r}
proton(action = "login", login="johnins")
```


```{r}
for (i in top1000passwords) {proton(action = "login", login="johnins", password=i)}
for (i in top1000passwords) {proton(action = "login", login="slap", password=i)} #nie dziala

```

```{r}
logs %>% filter(login=='slap') %>% group_by(host) %>% summarise(n=n())
# Z tego: 194.29.178.16 logowal sie najczesciej
proton(action = "server", host="194.29.178.16")
```

```{r}
(!grepl(' ', bash_history)) -> a
which(a)
bash_history[a]
unique(bash_history[a])
proton(action = "login", login="slap", password='DHbb7QXppuHnaXGN')

```