---
title: "Laboratorium 5"
author: "Tutaj wpisz swoje dane"
date: "3/11/2017"
output: html_document
---

```{r setup, include=FALSE}
knitr::opts_chunk$set(echo = TRUE)
```

## Do zrobienia

* Zainstaluj pakiet BetaBit [z CRAN](https://cran.rstudio.com/web/packages/BetaBit/index.html)

* Wywołaj funkcję `proton()` i rozwiąż zbiór problemów opisanych w tej funkcji.

(1) Find John's login
```{r}
employees %>% 
    filter(name=="John", surname=="Insecure") %>% 
    select(login) -> johnslogin

proton(action="login", login=johnslogin)
```
(2) Find John's password
```{r}
johnpass <- ""
for(pass in top1000passwords){
    if( grepl("incorrect", proton(action="login", login=johnslogin, password=pass)) ){
        johnpass <- pass        
    }
}
johnpass
```
(3) Z jakiego serwera najczęściej się loguje?
```{r}
    # na poczatku znajdzmy login 
employees %>% 
    filter(surname=="Pietraszko") %>% 
    select(login) -> pietraszkologin
pietraszkologin

    # teraz gdzie sie loguje
pietraszkologins <- logs %>% 
    group_by(login, host) %>% 
    summarise( n=n() ) %>% 
    filter( login=="slap" ) %>% 
    arrange(desc(n)) %>% 
    select(host) %>% 
    head(1)
    
bestserver <- as.character(pietraszkologins$host)

```

(4) Now we are looking for the password
```{r}
head(bash_history)
str(bash_history)

    # jakie sa komendy?
podejrzane <- table(bash_history[!grepl(" ", bash_history)])
haslopietraszka <- names(sort(podejrzane)[1])

proton(action="login", login="slap", password=haslopietraszka)
```

* Rozwiązanie (wykorzystane kody) wgraj na GitHub do katalogu [Laboratorium](https://github.com/pbiecek/ProgramowanieWizualizacja2017/tree/master/Laboratoria). Plik z rozwiązaniem powinien się nazywać `proton___`, gdzie ___ To Twoje imię i nazwisko lub inicjały. Rozszerzenie R lub Rmd.

* Jeżeli udało Ci się rozwiązać zagadke `proton()` szybko to gratulacje i zapraszam do rozwiązania zagadki `frequon()`.