---
title: "Laboratorium 5"
author: "Tutaj wpisz swoje dane"
date: "3/11/2017"
output: html_document
---

```{r setup, include=FALSE}
knitr::opts_chunk$set(echo = TRUE)
```

## Do zrobienia

* Zainstaluj pakiet BetaBit [z CRAN](https://cran.rstudio.com/web/packages/BetaBit/index.html)

* Wywo³aj funkcjê `proton()` i rozwi¹¿ zbiór problemów opisanych w tej funkcji.

* Rozwi¹zanie (wykorzystane kody) wgraj na GitHub do katalogu [Laboratorium](https://github.com/pbiecek/ProgramowanieWizualizacja2017/tree/master/Laboratoria). Plik z rozwi¹zaniem powinien siê nazywaæ `proton___`, gdzie ___ To Twoje imiê i nazwisko lub inicja³y. Rozszerzenie R lub Rmd.

* Je¿eli uda³o Ci siê rozwi¹zaæ zagadke `proton()` szybko to gratulacje i zapraszam do rozwi¹zania zagadki `frequon()`.

```{r}
library(BetaBit)
proton()
```

```{r}
library(dplyr)
employees %>%
  filter(surname=="Insecure") -> JohnIns
proton(action = "login", login = JohnIns["login"])
```

```{r}
i <- 1
repeat({
  p <- top1000passwords[i]
  if (proton(action = "login", login=JohnIns["login"], password=p)=="Success! User is logged in!"){
    break()
  }
  i <- i+1
})
```
```{r}
pietraszko <- filter(employees, surname=="Pietraszko")
login_p <- as.character(pietraszko["login"])
logs %>%
  filter(login == login_p) %>%
  group_by(host) %>%
  summarise(n=n()) %>%
  arrange(desc(n)) -> hosts_p
hosts_p <- as.character(hosts_p$host)
proton(action = "server", host=hosts_p[1])
```

```{r}
words <- unlist(strsplit(bash_history, split="[^A-Za-z0-9]+"))
words <- unique(words)
i <- 1
repeat({
  p <- words[i]
  if (proton(action = "login", login=login_p, password=p)=="Success! User is logged in!"){
    break()
  }
  i<- i+1
})
```

